Minutes et répertoires du notaire François DELACROIX, 29 août 1805 - 28 novembre 1822 (étude VI)
Archives nationales
- Répertoire(s) de François DELACROIX, 24 septembre 1803 - 30 avril 1825; MC/RE/VI/22 - MC/RE/VI/25
  - Répertoire. 1818, 22 avril - 1825, 30 avril, 22 avril 1818 - 30 avril 1825; MC/RE/VI/25
    - Inventaire après décès de François Boudier, décédé à Leipzig, 27 décembre 1821
      inventaire après décès; Leipzig (Allemagne); Boudier, François
    - Inventaire après décès de François-Joseph Bayard de La Ferté, rue Cassette n°18, 7 mars 1822
      inventaire après décès; Cassette (rue); Bayard de La Ferté, François-Joseph
    - Inventaire après décès de Jeanne-Françoise Briant, épouse de Antoine-Gotard Truant, rue Sainte-Anne n°22, 1er mai 1822
      inventaire après décès; Sainte-Anne (rue); Briant, Jeanne-Françoise; Truant, Antoine-Gotard
    - Inventaire après décès de Uranie Lefrançois-Delalande, veuve de Ignace-Claude-Elie Berthault-Desfontaines, demeurant à Nointel près Beaumont, 23 mai 1822
      inventaire après décès; Nointel (Oise); Lefrançois-Delalande, Uranie; Berthault-Desfontaines, Ignace-Claude-Elie
    - Vente de fonds de traiteur., 10 juin 1822
      acte de vente; restaurateur
    - Inventaire après décès de Anne-Rose Barotte, épouse de Agnan-Mathias Bordier, boulevard du Temple n°39, 27 juin 1822
      inventaire après décès; Temple (boulevard du); Barotte, Anne-Rose; Bordier, Agnan-Mathias
    - Inventaire après décès de Françoise Feron, veuve de Thomas Ledanois et de Louis-Hugues Boschenry de Drucour, rue du Bac n°27, 17 août 1822
      inventaire après décès; Bac (rue du); Feron, Françoise; Boschenry de Drucour, Louis-Hugues; Ledanois, Thomas
    - Inventaire après interdiction de Jean-Nicolas Proffit, rue de Rochechouard n°54, 19 août 1822
      inventaire; Rochechouart (rue de); Proffit, Jean-Nicolas
    - Inventaire après décès de Auguste Ernouf, place du marché Saint-Jean n°11, 10 septembre 1822
      inventaire; Saint-Jean (place); Ernouf, Auguste
    - Inventaire après décès de Marie-Marguerite Chevalier, épouse de Jean-Baptiste Delamare, rue des Vieux-Augustins n°64, 19 septembre 1822
      inventaire après décès; Vieux-Augustins (rue des); Chevalier, Marie-Marguerite; Delamare, Jean-Baptiste
    - Inventaire après décès de Nicolas-Antoine Donisse, tué à Lutzen, et de Pierre-François Donisse tué à Waterloo, 7 octobre 1822
      inventaire après décès; Lützen (Allemagne); Waterloo (Belgique); Donisse, Nicolas-Antoine; Donisse, Pierre-François